sv: Terapeutisk teknologi: Kompression; Kylande; Infraröd keramik; Magnetisk; Vibration; Annat
ja: 治療技術: 着圧; 冷却; 遠赤外線セラミック; 磁気; 振動; その他
th: เทคโนโลยีการรักษา: แบบรัดกระชับ; การทำความเย็น; อินฟราเรดเซรามิก; แม่เหล็ก; การสั่นสะเทือน; อื่นๆ
sl-SI: Terapevtska tehnologija: Kompresija; Hlajenje; Infrardeča keramika; Magnetno; Vibracija; Drugo
it: Tecnologia terapeutica: Compressione; Raffreddamento; Ceramica a infrarossi; Magnetica; Vibrazione; Altro
bg-BG: Терапевтична технология: Компресия; Охлаждане; Инфрачервена керамика; Магнитна; Вибрация; Друго
sk-SK: Terapeutická technológia: Kompresná; Chladivá; Infračervená keramika; Magnetická; Vibračná; Iné
ko: 치료 기술: 압축; 냉각; 적외선 세라믹; 자성; 진동; 기타
tr: Terapötik teknoloji: Kompresyon; Soğutma; Kızılötesi seramik; Manyetik; Titreşim; Diğer
nl: Therapeutische technologie: Compressie; Verkoeling; Infrarood-keramisch; Magnetisch; Vibratie; Overige
ru: Терапевтическая технология: Компрессия; Охлаждение; Инфракрасная керамика; Магнитная; Вибрация; Другое
el: Θεραπευτική τεχνολογία: Συμπίεση; Ψύξη; Υπέρυθρο κεραμικό; Μαγνητικό; Δόνηση; Άλλο
de: Therapeutische Technologie: Kompression; Kühlung; Infrarot-Keramik; Magnetisch; Vibration; Sonstige
hu: Terápiás technológia: Kompresszió; Hűtés; Infravörös kerámia; Mágneses; Vibráció; Egyéb
pt-BR: Tecnologia terapêutica: Compressão; Resfriamento; Cerâmica de infravermelho; Magnética; Vibração; Outros
fi: Terapeuttinen teknologia: Kompressio; Viilennys; Infrapunakeraaminen; Magneettinen; Tärinä; Muu
pl: Technologia terapeutyczna: Kompresja; Chłodzenie; Ceramika z podczerwienią; Magnetyczna; Wibracja; Inne
vi: Công nghệ trị liệu: Nén; Làm mát; Gốm hồng ngoại; Từ tính; Rung; Khác
zh-CN: 理疗技术: 压缩; 冷却; 红外线陶瓷; 磁性; 振动; 其他
da: Terapeutisk teknologi: Kompression; Køling; Infrarød keramik; Magnetisk; Vibration; Andet
zh-TW: 治療技術: 壓縮; 冷卻; 紅外線陶瓷; 磁性; 震動; 其他
ro-RO: Tehnologie terapeutică: Compresie; Răcire; Ceramică cu infraroșu; Magnetică; Vibrație; Altele
cs: Terapeutická technologie: Komprese; Chlazení; Infračervená keramika; Magnetické; Vibrace; Ostatní
fr: Technologie thérapeutique: Compression; Refroidissement; Céramique infrarouge; Magnétique; Vibration; Autre
hr-HR: Terapeutska tehnologija: Kompresija; Hlađenje; Infracrvena keramika; Magnetska; Vibracija; Ostalo
nb: Terapeutisk teknologi: Kompresjon; Avkjøling; Infrarød keramikk; Magnetisk; Vibrasjon; Annet
lt-LT: Terapinė technologija: Kompresija; Vėsinimas; Infraraudonųjų spindulių keramika; Magnetinė; Vibracija; Kita
en: Therapeutic technology: Compression; Cooling; Infrared ceramic; Magnetic; Vibration; Other
es: Tecnología terapéutica: Compresión; Enfriamiento; Cerámica infrarroja; Magnética; Vibración; Otro
pt-PT: Tecnologia terapêutica: Compressão; Arrefecimento; Cerâmica infravermelha; Magnética; Vibração; Outra